【裁判字號】    89,易緝,37
【裁判日期】    890529
【裁判案由】    賭博
【裁判全文】
台灣士林地方法院刑事判決                          八十九年度易緝字第三七號
    公  訴  人  臺灣士林地方法院檢察署檢察官
    被      告  丁○○○
右列被告因賭博案件，經檢察官提起公訴（八十三年度偵字第六五一○號)，本院判
決如左：
    主  文
丁○○○無罪。
    理  由
一、公訴意旨略以：被告丁○○○有多次賭博前科，最後一次經本院於民國八十三年
    五月六日判處有期徒刑三月（同年六月六日確定），仍不知悔改，又意圖營利，
    於同年六月二日下午七時許起，以麻將為賭具，及坐落台北市○○區○○街二一
    八號二樓房屋為賭博場所，提供丙○○、己○○、甲○○及乙○○○等人賭博財
    物，約定抽頭方法為每四圈抽頭新台幣（下同）四百元，於同日晚上十時五分許
    ，經警當場查獲，扣得麻將牌乙副、賭資一千一百元及抽頭款四百元，因認被告
    涉有刑法第二百六十八條之賭博罪嫌。
二、按犯罪事實應依證據認定之，無證據不得推定其犯罪事實；又不能證明被告犯罪
    者，應諭知無罪之判決，刑事訟訴法第一百五十四條、第三百零一條第一項分別
    定有明文。次按認定不利於被告之事實，須依積極證據，苟積極證據不足為不利
    於被告事實之認定時，即應為有利於被告之認定，更不必有何有利之證據；又事
    實之認定，應憑證據，如未能發現相當之證據，或證據不足以證明，自不能以推
    測或擬制之方法，以為裁判之基礎；且認定犯罪事實所憑之證據，無論直接或間
    接證據，其為訴訟上之證明，須達於通常一般之人均不致有懷疑，而得確信其為
    真實之程度者，始得據為有罪之認定，倘其證明尚未達到此一程度，而有合理之
    懷疑存在時，尚難為有罪之認定基礎。最高法院三十年上字第八一六號、四十年
    台上字第八六號、七十六年台上字第四九八六號判例均可資參照。
三、訊據被告丁○○○堅決否認涉有前揭賭博之犯行，辯稱：台北市○○區○○街二
    一八號二樓房屋是戊○所租的，並非伊所租，麻將牌也不是伊提供的；伊沒有拿
    抽頭金，亦未提供賭博場所。伊不認識丙○○、己○○、乙○○○、甲○○等人
    ，當天伊僅是在該處看電視，他們打麻將與伊無關等語。經查：證人丙○○、乙○○○於警訊時雖稱：現場提供場地、賭具及抽頭者為被告丁○○○云云。然證
    人乙○○○嗣於本院調查時已證稱：當晚約七時三十分許是己○○邀伊至上址賭
    博，伊不知道當天場所及麻將牌是戊○或被告所提供，亦已不記得伊為何在警局
    時稱賭具及場所是被告提供等語。證人丙○○於偵查時則稱：賭具是由戊○提供
    ，應是戊○抽頭，伊只有看到戊○在那裡，錢都是戊○拿去買飲料等語；嗣於本
    院調查時復稱：當時是己○○帶伊等去玩，伊不知是何人拿走抽頭金，伊只是到
    該處賭博而已等語。是證人丙○○、乙○○○先後所供內容不一，已非無瑕疵可
    指，其等前於警訊時所供內容是否屬實，洵屬可疑。又證人己○○於警訊時雖稱
    ：抽頭金四百元為被告所有云云，然其所供內容係根據在場人丙○○、乙○○○
    與甲○○所述而來，有警訊筆錄乙份在卷可按，是其所為證言應屬傳聞證據，已
    難遽為不利於被告之認定，況證人己○○亦同時陳明伊不太瞭解等情無誤，自不
    得僅憑證人己○○在警訊時所為證言，逕從認定被告涉有前揭賭博犯行。另證人
    甲○○亦稱：當時伊是跟丙○○或己○○去玩的，伊不曉得是何人提供場所及賭
    具等語。參以證人乙○○○、丙○○、甲○○於本院審理時均稱：當時伊等均不
    認識被告；也不是被告邀伊等去玩，當時伊等只拿出抽頭金，至於何人拿走，伊
    等不清楚等語無訛。倘無其他積極證據可資佐證，自難僅憑證人丙○○、乙○○○、己○○在警訊時所證述之情節，即以推測或擬制方法，認定被告涉有起訴書
    所載之賭博犯行，至為明確。再者，證人戊○已到庭證稱：(一)台北市○○區○○
    街二一八號二樓房屋係由伊所承租，查獲當天伊在家休息，己○○是伊朋友，伊
    找己○○邀人至伊住處打麻將；當天伊提供上開房屋給丙○○、己○○、乙○○○、甲○○等人賭博，麻將牌為伊所有，提供給大家賭博。(二)當天約定每人自摸
    時須提出一百元作為抽頭金，最多每四圈抽頭四百元，抽頭金是要作為飲料費用
    及電費，丙○○等人之抽頭金是交給伊，並非交給被告。(三)查獲當時，伊下樓幫
    忙買飲料給大家吃，被告僅在其住處看電視等語綦詳。衡情證人戊○所證述之上
    開內容，極有可能使其遭受刑事之追訴處罰，苟非確有其事，應無故意曲詞偏袒
    被告而自承犯罪之必要，且證人戊○所述上情核與被告及證人丙○○、甲○○、
    乙○○○等人於本院審理時所述內容大致相符；況證人戊○確係上開房屋之承租
    人，亦有房屋租賃契約書乙份在卷可佐（見偵查卷第二五頁），並經本院核閱該
    租賃契約內容無訛，足見證人戊○所述上情顯與事實相符，應堪採信。足見被告
    所辯其不認識丙○○、乙○○○、己○○、甲○○等人，亦未提供場地供渠等賭
    博麻將，亦未拿取抽頭金，查獲當時僅在上址看電視等情屬實，堪予認定，自無
    成立刑法第二百六十八條賭博罪之餘地。公訴人所舉證據尚不足證明被告犯罪，
    苟無其他積極證據可佐，即不得以推測或擬制方法，認定被告涉有前揭賭博犯行
    ，此外復查無其他積極證據足資證明被告犯有起訴書所載之賭博犯行，不能證明
    被告犯罪，自應為無罪判決之諭知。
據上論斷，應依刑事訴訟法第三百零一條第一項，判決如主文。
本案經檢察官黃惠玲到庭執行職務
中      華      民      國    八十九    年      五      月    二十九    日
                                  台灣士林地方法院刑事第一庭
                                          法  官
如不服本判決，應於判決送達後十日內，向本院提出上訴狀。


司法院資訊處製作；財團法人民間司法改革基金會備份。
